臺灣士林地方法院交通事件裁定　　　　 100年度交聲字第40號
原處分機關　臺北市交通事件裁決所
異　議　人　宋允蒲
即受處分人
上列異議人即受處分人因違反道路交通管理處罰條例案件，對於
臺北市交通事件裁決所民國99年12月15日所為之處分（北市裁罰
字第裁22-A01XDW550號）不服，聲明異議，本院裁定如下：
    主  文
異議駁回。
    理  由
一、按汽車駕駛人於駕駛執照業經吊銷、註銷仍駕駛小型車或機
    器腳踏車者，處新臺幣（下同）6,000元以上12,000元以下
    罰鍰，並當場禁止其駕駛，及扣繳其駕駛執照，道路交通管
    理處罰條例第21條第1項第4款、第4項定有明文。
二、原處分意旨略以：異議人即受處分人宋允蒲於民國99年11月
    25日9時39分許，駕駛車牌號碼560-CN號營業小客車，在臺
    北市○○○路○段、民族東路口，因疑似違規左轉，經臺北
    市政府警察局中山分局員警攔停，並請異議人出示證件，由
    電腦查詢異議人駕照已於98年8月23日易處逕註，未再重新
    考照，遂舉發其有「駕駛執照業經註銷仍駕駛小型車」之違
    規，爰依道路交通管理處罰條例第21條第1項第4款、第4項
    規定（原處分漏引第4項，應予更正），處罰鍰9,000元，駕
    駛執照均應扣繳等語。
三、異議意旨略以：違規地點並無左轉標誌，且該路段標誌有污
    損難以辨識、開放時間亦不明確，當時有駕駛人一樣開車左
    轉，此部分請求調閱該路口監視器錄影帶；又伊當時要求舉
    發員警給予其員警編號卻遭拒絕，員警於舉發當時有錄音存
    證，伊之駕駛執照考了8次，都還是沒過云云。
四、經查：
  (一)異議人之駕駛執照已於98年8 月23日易處逕註，詎異議人仍
    於99年11月25日9 時39分許，在臺北市○○○路○ 段與民族
    東路口，駕駛車牌號碼560-CN號營業小客車疑似有違規左轉
    之行為，為警攔停後發現其有「駕駛執照業經註銷仍駕駛小
    型車」之違規，為員警掣單舉發在案，原處分機關乃依上開
    規定，處罰鍰9,000 元，駕駛執照均應扣繳之事實，有臺北
    市政府警察局舉發違反道路交通管理事件通知單影本1 紙在
    卷可憑（見本院卷第6 頁），且異議人對於其於上開時、地
    ，確有駕駛上開車輛及其駕照業經註銷之事實並不爭執，足
    認異議人確有於駕照業經註銷期間，駕駛車輛情事無訛。
  (二)雖異議人以前揭情詞置辯，然異議人原考領有汽車駕駛執照
    ，因記點吊扣未依期限繳送駕照，是原處分機關裁決於98年
    8 月23日至99年8 月22日逕行註銷駕照1 年之處分，而異議
    人於98年8 月23日易處逕行註銷後，迄今並未重新考領駕駛
    執照在案，此為異議人自承在卷，有臺北市政府警察局中山
    分局100 年1 月3 日北市警中分交字第09937435400 號函、
    臺北市交通事件裁決所100 年1 月5日 北市裁申字第
    10030575 400號對違反道路交通管理事件不服裁決聲明異議
    案件移送書、本件聲明異議狀可證（見本院卷第9 、3 、4
    頁背面），顯見異議人於本案違規前，業已知悉其汽車駕駛
    執照業已註銷，迄今尚未重新考領，卻仍於本案前開時、地
    ，未持有適當之駕駛執照而駕駛上開汽車而違規甚明，異議
    人所辯云云，不足採信。
  (三)至異議人所辯上開路口標誌有污損不易辨識、路段開放時間
    不明、當時有人一樣開車左轉云云，然此部份與本案所處罰
    之違規事實及認定並無關涉，亦非本院應審酌之範圍，是異
    議人執此為據，尚不得作為免責之事由，附此敘明。
五、綜上所述，異議人於上開時、地駕駛車牌號碼560-CN號營業
    小客車，於前揭時、地有「駕駛執照業經註銷仍駕駛小型車
    」之事實，堪以認定。原處分機關依道路交通管理處罰條例
    第21條第1項第4款、第4項之規定，就異議人前揭違規行為
    ，裁處罰鍰9,000元，駕駛執照扣繳，核無違誤，本件聲明
    異議為無理由，應予駁回。
據上論斷，依道路交通事件處理辦法第18條，裁定如主文。
中    華    民    國   100    年    1     月    17    日
                        交通法庭法  官  徐文瑞
以上正本證明與原本無異。
如不服本裁定應於裁定送達後 5日內向本院提出抗告狀。
                                書記官  桂大永
中    華    民    國   100    年    1     月    17    日